臺灣高等法院臺中分院刑事裁定　　　　100年度毒抗字第238號
抗　告　人
即　被　告　陳嘉和
上列抗告人因違反毒品危害防制條例案件，經檢察官聲請觀察勒
戒，不服臺灣彰化地方法院100年度毒聲字第33號，中華民國100
年1月27日第一審裁定（聲請案號：臺灣臺中地方法院檢察署100
年度聲觀字第21號，偵查案號：99年度毒偵字第2185號），提起
抗告，本院裁定如下：
    主  文
抗告駁回。
    理  由
一、本件抗告意旨略以：因田中分局於民國九十九年十月十一日
    上午來找我去問話，說要叫我作證人，九十九年十月十一日
    中午才從地方法院回到家，我本人好久沒施用第二級毒品，
    為此提起抗告，請求撤銷原裁定，更為適當之裁定云云。
二、按犯施用第一級、第二級毒品之罪者，檢察官應聲請法院裁
    定令被告入戒治處所觀察、勒戒，其期間不得逾二月；依前
    項規定為觀察、勒戒或強制戒治執行完畢釋放後，五年後再
    犯第十條之罪者，適用本條前二項之規定，毒品危害防制條
    例第二十條第一項、第三項分別定有明文。
三、經查：抗告人即被告（下稱抗告人）陳嘉和前於民國九十二
    年間，因施用第二級毒品案件，經臺灣彰化地方法院裁定送
    勒戒處所執行觀察、勒戒後，於九十二年七月三十一日因無
    繼續施用傾向出所，並經臺灣彰化地方法院檢察署檢察官以
    九十二年度毒偵字第一三一七號為不起訴處分，此有臺灣高
    等法院被告前案紀錄表在卷可查。又抗告人另基於施用第二
    級毒品甲基安非他命之犯意，於九十九年十月十一日中午十
    二時許，在彰化縣社頭鄉○○村○○路十八號住處外，以將
    第二級毒品甲基安非他命置入鋁箔紙上點火燒烤吸食其煙霧
    之方式，施用第二級毒品甲基安非他命一次之事實，並據其
    於警、偵訊時坦承不諱，且抗告人於九十九年十月十四日十
    時五分許，經其同意後為警所採集之尿液，經送請詮昕科技
    股份有限公司以氣相層析質譜儀檢驗結果，安非他命濃度50
    0ng/ml、甲基安非他命濃度2820ng/ml，判為甲基安非他命
    陽性，此有該公司九十九年十月十五日出具之報告編號9A15
    0046號濫用藥物尿液檢驗報告，及彰化縣警察局委託檢驗尿
    液代號與真實姓名對照表各一份在卷可佐。而按氣相層析質
    譜儀係目前最常採用以測試嫌疑人有無施用毒品之確認方法
    ，蓋在良好的操作條件下，以氣相層析質譜儀作藥物及其代
    謝產物之定性及定量分析，將可排除偽陽性之可能，幾乎不
    會有偽陽性反應產生（參行政院國軍退除役官兵輔導委員會
    臺北榮民總醫院八十三年四月七日北總內字第０三０五九
    號函）；又按常人如未施用毒品，其尿水中當無呈毒品藥物
    陽性反應，倘有施用者，約百分之七十於二十四小時內自尿
    中排出，約百分之九十於九十六小時自尿中排出，故推算施
    用時間距採尿時間最長可能不會超過四日（參行政院衛生署
    藥物食品檢驗局八十一年二月八日藥檢壹字第００一一五
    六號函）。茲抗告人於九十九年十月十四日十時五分許所採
    集之尿液，係經其同意後所採集並親自納印封箴，則該尿液
    檢體即無遭污染或掉換之可能，再者，該尿液檢體經以氣相
    層析質譜分析法檢驗結果，既呈甲基安非他命陽性反應，自
    足認抗告人於九十九年十月十一日中午十二時許，確有施用
    第二級毒品甲基安非他命之事實。抗告意旨空言辯稱伊未施
    用第二級毒品云云，並未提出具體證據以實其說，自無可採
    。
四、綜上所述，原審裁定認被告有施用第二級毒品之犯行，依毒
    品危害防制條例第二十條第三項、第一項及觀察勒戒處分執
    行條例第三條第一項之規定，裁定被告應送勒戒處所觀察、
    勒戒，經核於法並無違誤。抗告人以前揭情詞，指摘原裁定
    不當，提起抗告，為無理由，應予駁回。
五、據上論斷，應依刑事訴訟法第四百十二條，裁定如主文。
中    華    民    國   100    年    3     月    21    日
            刑事第七庭    審判長法  官  林  榮  龍
                                法  官  黃  仁  松
                                法  官  王  義  閔
上列正本證明與原本無異。
不得再抗告。
                                書記官  王  麗  珍
中    華    民    國   100    年    3     月    22    日